【裁判字號】    97,消債抗,7
【裁判日期】    971230
【裁判案由】    更生事件
【裁判全文】
臺灣板橋地方法院民事裁定             97年度消債抗字第7號
抗  告  人  甲○○
上列抗告人因消費者債務清理事件聲請更生，抗告人對於中華民
國97年5 月8 日本院97年度消債更字第36號裁定提起抗告，本院
裁定如下：
    主  文
抗告駁回。
抗告程序費用新臺幣壹仟元由抗告人負擔。
    理  由
一、抗告意旨略以：原審於民國97年4 月25日裁定（下稱補正裁
    定），命抗告人於收受後10日內補正如補正裁定所示9 項事
    項，惟原審補正裁定僅有10日，抗告人於收受補正裁定後，
    經評估已清楚知悉無法於法定期日內補齊全部資料，是曾於
    96年5 月6 日遞送陳報狀，請求原審展延補正期日，詎原審
    至今非但未裁示允核與否，反而以原裁定駁回聲請人之更生
    聲請，實有未洽，爰請求廢棄原裁定，使抗告人能獲得再次
    補正之機會等情。
二、按聲請更生或清算不合程式或不備其他要件者，法院應以裁
    定駁回之，但其情形可以補正者，法院應定期間先命補正，
    消費者債務清理條例第8 條定有明文。
三、經查，本件抗告人具狀聲請更生，雖同時提出債權人清冊、
    財產及收入狀況說明書、依法受扶養人資料、財政部臺灣省
    北區國稅局財產歸屬資料清單、94年度、95年度綜合所得稅
    各類所得資料清單、扣繳憑單、勞工保險卡投保資料表、存
    摺內頁資料等到院，惟抗告人所檢附之上開資料，經核其內
    容仍未齊備，有命補正之必要，業經原審於97年4 月25日以
    補正裁定命聲請人應予補正，且補正裁定已於97年4 月30日
    為聲請人所收受，有本院上開裁定及送達證書在卷可稽。而
    抗告人雖於97年5 月8 日以陳報狀為補正，然綜觀其補正之
    內容，除有提出郵務送達費新臺幣（下同）3,740 元、聲請
    人之國稅局財產歸屬資料清單、機車行照影本、中華郵政存
    摺及彰化銀行存摺影本、員工分紅配股電子申報單影本、保
    險費繳納證明影本3 份、燿華公司個人期間薪資明細表1 件
    及扣繳憑單影本、受扶養親屬之最新戶籍謄本、呂淑美之保
    險費繳納證明影本1 紙外，其餘應補正事項諸如實際支出扶
    養費金額之證明文件、應受扶養人溫賢彬、呂淑梅之國稅局
    財產資料及所得清單、抗告人曾經協商成立之證明文件暨係
    因不可歸責於己之事由，致履行顯有重大困難之證明文件等
    ，則均未依限補正；雖抗告人曾於97年5 月6 日曾具狀聲請
    原審將補正裁定之補正期間延展至30日，惟未據其提出任何
    具體釋明理由，且為原審所不採；尤有甚者，抗告人於提出
    抗告後，於97年6 月25日訊問期日亦自承其至少仍未提出「
    因不可歸責於己之事由，致履行顯有重大困難」之證明文件
    （見本院卷第15頁），亦迄未補正，早已逾其所聲請欲展延
    之期日，揆諸首開說明，即應認抗告人之聲請為不合法。
四、綜上，本件抗告人聲請更生，顯未依限補正相關資料供原審
    審核。是原裁定依法駁回其更生聲請，並無違誤，抗告人指
    摘原裁定為不當，求予廢棄，為無理由，應予駁回。
五、據上論結，本件抗告為無理由，爰依消費者債務清理條例第
    15條，民事訴訟法第495 條之1 第1 項、第449 條第1 項、
    第95條、第78條，裁定如主文。
中    華    民    國    97    年    12    月    30    日
                  民事第二庭    審判長法  官  蕭胤瑮
                                      法  官  連育群
                                      法  官  鍾啟煌
以上正本證明與原本無異
本裁定不得再抗告
中    華    民    國    97    年    12    月    30    日
                                      書記官  張國仁


司法院資訊處製作；財團法人民間司法改革基金會備份。
